【裁判字號】    97,消債更,926
【裁判日期】    980515
【裁判案由】    更生
【裁判全文】
臺灣桃園地方法院民事裁定           97年度消債更字第926號
聲  請  人
即債務人    乙○○
                        7號
代  理  人  廖克明律師
複  代理人  何梅林
            甲○○
上列當事人因消費者債務清理事件聲請更生，本院裁定如下：
    主    文
債務人乙○○自中華民國九十八年五月十九日十八時起開始更生
程序。
命司法事務官進行本件更生程序。
聲請人其餘聲請駁回。
    理    由
一、按法院開始更生程序之裁定，應載明其年、月、日、時，並
    即時發生效力。次按法院裁定開始更生或清算程序後，得命
    司法事務官，進行更生或清算程序，必要時，得選任律師、
    會計師或其他適當之自然人或法人一人為監督人或管理人。
    消費者債務清理條例第45條第1 項、第16條第1 項分別定有
    明文。
二、本件債務人聲請意旨略以：伊因不能清償債務情事，於消費
    者債務清理條例施行後之民國97年間曾向最大債權銀行合作
    金庫商業銀行（下稱合作金庫）聲請前置協商，惟因聲請人
    所欠債務包含台灣中小企業銀行（下稱台灣中小企銀）之保
    證債務，債權銀行不同意將之納入協商，故而合作金庫於97
    年7 月29日通知前置協商不成立。現聲請人之債權人為合作
    金庫【欠款新台幣（下同）463,00元】、台灣中小企銀（欠
    款764,000 元），然聲請人於97年底失業前每月薪資約4 萬
    餘元，扣除必要生活開支3 萬餘元後，僅餘1 萬餘元得以償
    債，現又因失業而暫無收入。聲請人不願以逃避債務方式處
    理，更不願終身受債務強制執行之困擾，復未經法院裁定開
    始清算程序或宣告破產，爰聲請更生及保全處分以清理債務
    等語。
三、經查：
  (一)聲請人前因向債權人合作金庫借款，於聲請本件更生時尚欠
    463,00元未還；又因擔任主債務人曾美惠之連帶保證人向台
    灣中小企銀借款100 萬元，主債務人曾美惠未按期繳納債款
    ，聲請人等乃遭台灣中小企銀取得確定判決後，聲請對渠等
    所有之股票及薪資強制執行，共獲償118,586 元，現尚欠本
    金705,704 元及約定利息、違約金未還，聲請人就此欠款仍
    需負連帶責任；此外，聲請人名下原有南亞科技股份有限公
    司股票1 張，價值70,880元，聲請人於95年、96年間平均每
    月收入約49,766元、53,333元，於97年1 月至7 月間平均每
    月收入約46,154元，惟於97年底失業而無收入等情，除據聲
    請人陳述在卷外，並經聲請人提出其郵局存摺明細、97年1
    月至7 月間所得明細單、財團法人金融聯合徵信中心當事人
    查詢個人資料（信用報告）回覆書、前置協商不成立通知書
    及申請書、合作金庫存摺明細、財政部台灣省北區國稅財產
    歸屬資料清單、95年及96年度綜合所得稅各類所得資料清單
    、勞工保險被保險人投保資料表、本院97年4 月30日桃院永
    執97年司執助英字第833 號執行命令、台灣台北地方法院民
    事執行處97年8 月5 日北院隆97執平字第34138 號函文、大
    眾綜合證券股份有限公司函文、台灣台北地方法院債權憑證
    、勞工保險局核定通知書、桃竹苗區就業服務中心桃園就業
    服務站失業給付申請案件認定及再認定單、就業保險失業（
    再）認定、失業給付申請書暨給付收等資料在卷可稽（見卷
    第26-40 、41-44 、46-50 、51 -57、58-59 及89-92 、62
    、63-64 、70-71 、74-75 、76-77 、78、93、116 、117
    、118 頁），並經台灣中小企銀陳報債權金額在案（見卷第
    97-103頁），可堪認定。
  (二)據上，本件聲請人經向最大債權銀行聲請前置協商後不成立
    ，現負債金額約為1,141,704 元，名下原有股票業經強制執
    行拍賣，已無財產，現又失業中，且當仍需支付己身生活必
    要費用，足認聲請人顯有不能清償債務之情事。又聲請人雖
    現失業中，然其僅年約28歲，於本件聲請更生前2 年之收入
    均達4 、5 萬元，未來顯仍具有頗高程度之工作能力，應得
    以覓得相當薪資之工作以支應更生方案之進行，而本件又查
    無聲請人有消費者債務清理條例第6 條第3 項、第8 條或第
    46 條 各款所定駁回更生聲請之事由存在，則其聲請更生，
    應屬有據，並依首揭規定命司法事務官進行本件更生程序，
    爰裁定如主文。
四、關於保全處分部分
    按法院就更生或清算之聲請為裁定前，得因利害關係人之聲
    請或依職權，以裁定為保全債務人財產、限制債權人對於債
    務人行使債權，及停止對於債務人財產強制執行程序之保全
    處分，消費者債務清理條例第19條第1 項第1 、2 、3 款定
    有明文。另按消費者債務清理條例第48條第2 項規定，法院
    裁定開始更生程序後，對於債務人不得開始或繼續訴訟及強
    制執行程序。本件聲請人雖聲請保全處分，然揆諸前揭條文
    規定，於裁定准予更生裁定後，對於債務人之訴訟及強制執
    行程序已有明文限制，因此顯無保全必要，故聲請人該部分
    保全處分之請求，應予駁回。
中    華    民    國    98    年    5     月    15    日
                      民事第一庭    法  官  陳雪玉
本件不得抗告。
上列正本證明與原本無異。
中    華    民    國    98    年    5     月    15    日
                                    書記官  吳瓊英
備註：依消費者債務清理條例第61條、第65條之規定：若債務人
      提出之更生方案未經債權人會議同意可決、亦未經法院裁
      定認可者，應開始「清算程序」。屆時債務人所有之全部
      財產均將「拍賣變價」分配予債權人；且法院得依利害關
      係人之聲請或依職權限制債務人之生活；債務人公私法上
      之資格或權利將受限，不得從事擔任某些職務或某些特定
      業務之從業人員、不得經營某些特定營業或為某些特定交
      易行為、或會喪失某些特定資格；而若查明債務人有消費
      者債務清理條例第133條、第134條各款所規定之情事（例
      如經查明債務人有因浪費、賭博或其他投機行為，致財產
      顯然減少、負擔過重債務；或普通債權人之分配額低於債
      務人聲請前二年可處分所得扣除自己及依法應受其扶養者
      所必要生活費用之數額），本院將為「不免責」之裁定，
      故請慎提更生方案。


司法院資訊處製作；財團法人民間司法改革基金會備份。
